# 在港上市公司内地没有上市，股本机构中却有内资股的分类，请问这个内资股是如何定...

提问人：zss850923 时间：2016-07-28 13:45:56
在港上市公司内地没有上市，股本机构中却有内资股的分类，请问这个内资股是如何定义的以及是否可以计算市值？

回答人：chenyiwei
这里的内资股是未流通的境内股东持有股份。如果该公司并未同时在A股上市，则这部分股份很可能还是不能流通的，即H股事实上还处于股权分置状态。相应地，因为这部分内资股不能到香港市场流通，所以也不能计算流通市值。

提问人：zss850923 时间：2016-07-29 15:19:00
陈老师，您好，感谢您百忙你中对我的问题提出宝贵意见。按照您的说法我是不是可以认为公司持有的这部分内资股不能按照H股的市价计算期末的公允价值变动？那么公司持有的内资股应该如何进行核算呢？我遇到的一家公司是放在可供出售金融资产（持股比例17%）进行核算，期末按照H股的市价折合人民币计量公允价变动。

回答人：chenyiwei
如果对该H股公司无控制、共同控制或重大影响的，则可以作为可供出售金融资产核算，但应以成本进行后续计量。因为你无法进入H股市场出售这些股票，所以这些股票的公允价值与H股市价无关。

提问人：zss850923 时间：2016-08-01 10:56:47
陈老师，您好： 还有一些疑问向您请教，企业会计准则第 39 号-公允价值计量规定：企业以公允价值计量相关资产或负债，使用的估值技术主要包括市场法、收益法和成本法。所谓市场法，是利用相同或类似的资产、负债或资产和负债组合的价格以及其他相关市场交易信息进行估值的技术。我可不可以认为对该公司持有的内资股就可以按照其在H股市场的市价对该部分内资股进行估值呢？

回答人：chenyiwei
请首先阅读该准则中对“主要市场或最有利市场”的论述。

提问人：财税书童 时间：2019-07-19 10:21:30
陈版，您好。我们也持有某银行内资股0.18%，之前在可供出售金融资产按成本核算。中注协检查事务所时提出了为何不按市值核算。我也查了同样持有该银行内资股的某上市公司，国元证券 2017 年年报P43，从披露信息来看确实是按市值核算，具体为： 2017年末持有116,257,210.00，持股比例1.05%，港股市值为4.28，汇率为0.8359，按市值应为415,927,839.87，披露的账面价值为415,932,815.68，相差为一点尾差。 请问这块应该如何去解释呢？

回答人：chenyiwei
如前所述，内资股没有在境内或境外上市的时间表，所以不能参照境外市价作为内资股公允价值的参照，对内资股应单独视同非上市股权进行估值，如无法合理估值，可按成本计量。